---
title: 'Qu''est ce que Rsympy ? '
author: "Théo Marié"
date: "Décembre 2020"
output:
  pdf_document: default
  html_document: default
---

```{r setup, include=FALSE}
knitr::opts_chunk$set(echo = TRUE)
```

La fonction **rSympy** est très utilie dans le domaine des mathématiques. Elle nous permet de **traiter tout type de nombres**, que ce soit des nombres complexes, réels, premiers, ou même l'infini, mais aussi **un très très grand nombre de calculs mathématiques**.

Comme pour tous les packages, il faut tout d'abord l'intaller, ainsi que 2 autres compléments, **Jython** et **rJava** !

install.packages("rSymPy")
install.packages("rJython")
install.packages("rJava")


Il faut premièrement définir une variable qu'on va uiliser pour nos calculs. Nous prendrons par défaut la variable **x**. Pour cela, nous allons **invoquer sympy**, et mettre ce qu'on veut calculer dans les parenthèses.

Voici quelques calculs indispensables, réalisable avec rSympy

**LOGARYTHME**
```{r}
library(rSymPy)
sympy("var('x')")
sympy("y = log(x)")
sympy("y")
```

**COS ET SIN**
```{r}
library(rSymPy)
sympy("y = x <- 0.5 + 0.25*sin(x) + 1/3*cos(x) - 1/3*sin(2*x) - 0.25*cos(2*x)")
```

**SIMPLIFICATION D'UN NOMBRE DECIMAL**
```{r}
library(rSymPy)
sympy("nsimplify(4.242640687119286)")
```

**LES LIMITES**
```{r}
library(rSymPy)
sympy("limit(1/x, x, oo)")
```